【裁判字號】    89,易,2600
【裁判日期】    900404
【裁判案由】    恐嚇取財
【裁判全文】
臺灣臺南地方法院刑事判決                        八十九年度易字第二六號
    公  訴  人  臺灣台南地方法院檢察署檢察官
    被      告  甲○○
右列被告因恐嚇取財案件，經檢察官提起公訴 (八十九年度偵緝字第六一九號)，本
院判決如左：
    主  文
甲○○意圖為自己不法之所有，以恐嚇使人將本人之物交付，未遂，累犯，處有期徒
刑肆月，如易科罰金以參佰元折算壹日。
    事  實
一、甲○○於民國（下同）八十八年七月間，曾因公共危險案件，經台灣高等法院台
    南分院判處有期徒刑八月確定，甫於八十八年十二月二十八日執行完畢，猶不知
    悔改，意圖為自己不法之所有，接續於八十九年三月十七日二十時許、同年三月
    二十八日二十時許及同年四月一日十二時三十分許，多次至其妹婿乙○○位於台
    南縣歸仁鄉○○村○○路五九一號住處，向乙○○及及乙○○之配偶許麗美恐嚇
    稱：若不給我哥哥（許天發）死亡之賠償金五萬元，就要放火燒你們全家，打到
    你們全家都會怕（台語）等語，致乙○○及許麗美心生畏懼，然乙○○及許麗美
    並未交付錢財，甲○○亦未取得任何財物。
二、案經台南縣警察局歸仁分局報告台灣台南地方法院檢察署檢察官偵查起訴。
    理  由
一、訊據被告甲○○矢口否認有何恐嚇犯行，辯稱：哥哥許天發被人傷害致死後，對
    方賠償七十五萬元，伊有出了一部分喪葬費，五萬元是伊應得的，伊在四月一日
    可能有前往告訴人乙○○之住處，但伊當時有喝酒，伊並無說恐嚇之話云云。經
    查，右揭事實業據告訴人乙○○、許麗美於警訊、偵查及本院審理中堅指不移，
    並且於偵查及本院審埋中均當庭勘驗被害人錄製被告恐嚇言詞之錄音帶內容，被
    告確有稱：給我五萬元，不然要放火燒等語，此有錄音帶一捲附卷可憑，而被害
    人乙○○係被告之妹婿；許美麗係被告之妹，如非確有其事，豈有誣指被告之理
    ，被告空言否認，顯係事後卸責之詞，不足採信，本件事證明確，被告前揭犯行
    堪以認定，應予依法論科。
二、按被告之兄長許天發死亡所得之賠償金，並非被告所有，亦無證據證明被告之母
    親已同意分配若干予被告，被害人當無任何義務給付被告財物，被告向乙○○及
    許美麗恐嚇交付五萬元，而未取得任何財物，核其所為，係犯刑法第三百四十六
    條第三項、第一項之恐嚇取財未遂罪。被告同時向乙○○及許麗美恐嚇，侵害數
    法益，為想像競合犯，應依刑法第五十五條以一恐嚇取財未遂罪論處。又被告於
    八十八年七月間，曾因公共危險案件，經法院判處有期徒刑八月確定，甫於八十
    八年十二月二十八日執行完畢，此有被告刑案資料查註紀錄表一份在卷可按，其
    前受有期徒刑之執行完畢，五年內再犯本件有期徒刑以上之罪，為累犯，應依法
    加重其刑。其已著手於恐嚇行為之實施，而未取得財物，為未遂犯，依刑法第二
    十六條前段減輕其刑，並依法先加後減之。另被告雖先後於八十九年三月十七日
    二十時許、同年三月二十八日二十時及同年四月一日十二時三十分許，均有為恐
    嚇犯行，惟其仍屬一恐嚇取財犯意接續多次行為，侵害一個法益，應為接續犯，
    屬單純一罪。爰審酌被告品行、犯罪手段、因犯罪所生之危害及犯後態度等一切
    情狀，量處如主文所示之刑，並諭知易科罰金之折算標準，以資懲儆。
據上論斷，應依刑事訴訟法第二百九十九條第一項前段，刑法第三百四十六條第三項
、第一項、第四十七條、第五十五條、第二十六條前段、第四十一條第一項前段、罰
金罰鍰提高標準條例第一條前段、第二條，判決如主文。
本案經檢察官羅瑞昌到庭執行職務。
中    華    民    國      九十        年      四      月        四      日
                                  臺灣臺南地方法院刑事第二庭
                                          法  官  黃  光  進
右正本證明與原本無異。
如不服本判決應於判決送達後十日內向本院提出上訴狀。（應附繕本）
                                          書記官  陳  怡  吟
中    華    民    國      九十        年      四      月       四       日
附錄法條：
中華民國刑法第三百四十六條
意圖為自己或第三人不法之所有，以恐嚇使人將本人或第三人之物交付者
，處六月以上五年以下有期徒刑，得併科一千元以下罰金。
以前項方法得財產上不法之利益，或使第三人得之者，亦同。
前二項之未遂犯罰之。


司法院資訊處製作；財團法人民間司法改革基金會備份。
